【裁判字號】    90,易,75
【裁判日期】    900709
【裁判案由】    毒品危害防制條例
【裁判全文】
臺灣臺中地方法院刑事判決                              九十年度易字第七五號
    公  訴  人  臺灣台中地方法院檢察署檢察官
    被      告  甲○○
右列被告因違反毒品危害防制條例案件，經檢察官提起公訴（八十九年度毒偵字第七
七五二號）及同署檢察官移送併辦（九十年度毒偵字第一五五六號），本院判決如左
：
    主  文
甲○○連續施用第二級毒品，累犯，處有期徒刑捌月。扣案之安非他命壹包（驗餘淨
重零點柒玖公克、包裝重零點伍肆公克）沒收銷燬。
    事  實
一、甲○○曾於民國八十八年間，因違反毒品危害防制條例案件，為本院先後判處有
    期徒刑三月、五月確定，並經合併定應執行有期徒刑七月確定，甫於八十九年七
    月二十日易科罰金執行完畢；又甲○○前於八十七年間因施用毒品案件，經台灣
    高等法院台中分院裁定送觀察勒戒結果，認為無繼續施用傾向，經該院於八十七
    年八月十一日判處甲○○免刑確定後；甲○○又於八十八年間因施用毒品案件，
    經本院裁定送觀察勒戒後，認有繼續施用傾向，乃另送強制戒治，於八十九年六
    月四日強制戒治並交付保護管束期滿。然甲○○仍不知悔改，復基於概括之犯意
    ，自八十九年十月十七日起至九十年三月十四日止，在台中縣豐原市○○路某寺
    廟等處，以吸食器燒烤之方式，連續施用第二級毒品安非他命多次。嗣先於八十
    九年十月十七日中午十二時三十分許，在臺中縣豐原市○○街八十一號為警查獲
    ，並扣得第二級毒品安非他命一小包（驗餘淨重０．七九公克、包裝重０‧五四
    公克），復於九十年三月十六上午十時二十五分許，在台中縣豐原市○○路六一
    二巷巷口為警查獲。
二、案經臺中縣警察局豐原分局及台北市政府警察局中山分局報告台灣台中地方法院
    檢察署檢察官偵查起訴及移送併辦。
    理  由
一、右揭犯罪事實，業據被告甲○○於本院審理時坦承不諱，而扣案白色結晶粉末一
    包，經送法務部調查局鑑驗結果，確係甲基安非他命無誤，亦有該局（９０）陸
    （一）字第９００三二五０八號檢驗通知書一紙在卷可證，且被告先後為警查獲
    時採集之尿液，經送請檢驗結果，均呈甲基安非他命陽性反應，有台中縣衛生局
    檢驗尿水報告書及台北市立療養院煙毒尿液檢驗報告書（三）各一紙在卷足憑。
    又被告於八十九年十月十七日所採集之尿液，經送法務部調查局複驗結果，亦呈
    甲基安非他命陽性反應，有該局（９０）陸（一）字第九００三二五０七號檢驗
    通知書一紙附卷可參。且被告所服用之藥品，經送法務部調查局鑑驗結果，認為
    人體服用上開藥物後所排尿液，經以該局檢驗方法檢驗結果，並不會產生甲基安
    非他命陽性反應，亦有（９０）陸（一）字第九００一０四二三號檢驗通知書一
    紙在卷足憑。再被告甲○○前於八十七年間因施用毒品案件，經台灣高等法院台
    中分院裁定送觀察勒戒結果，認為無繼續施用傾向，經該院於八十七年八月十一
    日判處甲○○免刑確定後，甲○○又於八十八年間因施用毒品案件，經本院裁定
    送觀察勒戒後，認有繼續施用傾向，乃另送強制戒治，於八十九年六月四日強制
    戒治並交付保護管束期滿，有上開判決書、裁定書各一件附卷可稽，本件事證明
    確，被告犯行堪以認定。
二、核被告所為，係犯毒品危害防制條例第十條第二項之施用第二級毒品罪。被告持
    有毒品安非他命之低度行為，應為其施用之高度行為所吸收，不另論罪。其先後
    多次施用安非他命犯行，時間緊接，犯罪構成要件相同，顯係基於概括犯意反覆
    為之，為連續犯，應以一罪論，並加重其刑。公訴人雖僅起訴被告於八十九年十
    月十七日之前四、五日，在臺中縣豐原市某不詳地點處，施用第二級毒品安非它
    他命一次之事實，就其餘犯罪事實未經起訴，惟被告就各該部分，既與起訴部分
    有連續犯之裁判上一罪關係，為起訴效力所及，本院自應併予審理。查被告曾於
    八十八年間，因違反毒品危害防制條例案件，為本院先後判處有期徒刑三月、五
    月確定，並經合併定應執行有期徒刑七月確定，甫於八十九年七月二十日易科罰
    金執行完畢，有台灣台中地方法院檢察署刑案資料查註紀錄表及台灣高等法院被
    告全國前案紀錄表各一件附卷可按，其於五年內再犯本件有期徒刑以上之罪，為
    累犯，應依法遞加重其刑。爰審酌被告前因施用毒品犯行，甫經台灣高等法院台
    中分院判處甲○○免刑確定、並經本院將被告送強制戒治後，戒治期滿，猶故態
    復萌，再施用毒品不輟，無視於毒品對於自身健康之戕害及國家對於杜絕毒品犯
    罪之禁令，惡性非輕，犯後先矢口否認，後則坦承犯行等一切情狀，量處如主文
    所示之刑，以資懲儆。扣案之第二級毒品安非他命一包（驗餘淨重０．七九公克
    、包裝重０‧五四公克），被告甲○○雖辯稱：不知如何而來云云，然其既自承
    該毒品係在伊之小皮包內查獲，顯為伊所持有無疑，既係當場查獲之毒品，爰依
    毒品危害防治條例第十八條第一項前段之規定，宣告沒收銷燬之。
據上論斷，應依刑事訴訟法第二百九十九條第一項前段，毒品危害防制條例第十條第
二項、第十八條第一項前段、第二十條第三項前段，刑法第十一條前段、第五十六條
、第四十七條，判決如主文。
中      華      民      國    九十      年      七      月      九      日
                          台灣台中地方法院刑事第三庭
                            審判長法  官  唐  光  義
                                  法  官  張  智  雄
                                  法  官  黃  炫  中
右正本證明與原本無異。
如不服本判決，應於判決送達後十日內向本院提出上訴狀，上訴於臺灣高等法院臺中
分院( 須附繕本 )。
                                  書記官
中      華      民      國    九十      年      七      月      九      日
毒品危害防制條例第十條第二項
施用第二級毒品者，處三年以下有期徒刑。


司法院資訊處製作；財團法人民間司法改革基金會備份。
